JHONNY ISRAEL URUEÑA HERNANDEZ

DESARROLLADOR

https://jhonnyuruena.com/

+5 años de experiencia como desarrollador de software "Backend y Frontend". Trayectoria en la creación de sitios web de alto rendimiento adaptados a las necesidades del cliente. Mentalidad emprendedora y Lean respaldada por mi experiencia tanto en multinacionales establecidas como en startups en etapas de hipercrecimiento.

EXPERIENCIAS PROFESIONAL

FRONTEND DEVELOPER en ScriptForze.

Feb 2022 - Presente

- > Desarrollar y generar components con NextJs para el comercio electrónico de la empresa.
- Integrar la interfaz con el modelo de negocio.
- Gestionar y documentar la API de comercio electrónico con la herramienta Swagger.

SENIOR BACKEND DEVELOPER en Colegium.

Jul 2021 - Nov 2021

- > Desarrollo de nuevas implementaciones y corrección de errores en la intranet de la empresa.
- Impulsar mejoras operativas que resultaron en ahorro y mejora de los márgenes de beneficio.
- > Identificar Problemas. Analizar información en base de datos y resolver problemas.

LOGROS CLAVE:

- ❖ Diseñar y construir un dashboard (Grafana Labs Api) para dar Medida a todos los objetivos de trabajo en las diferentes secciones de la compañía a través de Jira.
- Asistir al frontend en la mejora continua de la nueva Interfaz de intranet basada en VueJS y optimizar su Rendimiento y calidad.

WEB FULLSTACK DEVELOPER en Mr. Domii.

Jul 2019 - Jul 2020

- > Desempeñar de manera competente como desarrollador backend para un sitio web de comercio electrónico, aprovechando el framework Laravel y la base de datos PostgreSQL.
- Solidez y claridad garantizadas a través de la completa documentación de Swagger.

INSTRUCTOR DE DOCENCIA en Sena.

Ago 2015 - Jul 2020

Asesor docente en el área de: análisis de datos y desarrollo, matemáticas 1, 2, álgebra lineal, Sistemas operativos, bases de datos y logística contenido (modelado y análisis de datos). TICT'S, ciencia computacional, estadística, entre otros.

DESARROLLADOR WEB en <u>SumaPos</u>.

Sep 2013 - Abr 2014

- Diseño y desarrollo de la página web de la empresa.
- > Desarrollo con html, css y javascript sin ningún framework o librería.
- Responsable de la integración del sitio web en C-panel.

LOGRO CLAVE:

❖ Soporte en las redes sociales de la empresa, publicitando y recomendando continuamente el producto y consejos para un mejor desempeño. Esto resultó en un aumento del 18% en las visitas durante los dos primeros meses de mi trabajo.

DESARROLLADOR BACKEND en Vlooping.

Dic 2011 - Jul 2012

➢ Desarrollar la aplicación móvil para dispositivos iOS, en Objective-c integrando Rest-Api ya existente y gestión básica de la base de datos.

DISEÑADOR WEB JUNIOR en Realstaters.

May 2011 - Dic 2011

- Soporte e implicación en el diseño Web.
- > Mantenimiento de eventos de carga provenientes de la API RESTful.

EDUCACIÓN

- Institución Universitaria Antonio José Camacho: Tecnólogo en Sistemas con énfasis en Ingeniería. Cali-Valle 2010-2014
- Alcaldía de Santiago de Cali junto con ParqueSoft.TI: Certificado de desarrollo de software y Reconocimiento de competencias laborales ISO 17024. Cali-Valle 2020
- Curso y certificaciones en Platzi: Curso Profesional de Scrum, Asincronismo con JS, Fundamentos de Base de Datos y NodeJS, VueJS, Seguridad Informática para Empresas, GitHub, PostgreSQL entre otros. 2021

HABILIDADES

Php

Laravel

Codeigniter

➢ Básico de C y C++

Socket.io

Básico en JAVA

PostgreSQL

➤ MySql

➢ SQLite

➤ JavaScript

NodeJs

➤ NextJS

React

➤ VueJS

ExpressJS

> Astro

× 73010

TypeScript

Swagger

➤ HTML5 y CSS3

Tailwind CSS

Boostrap

Dobjective-C

Básico en Android

Básico en Python

➤ GitHub

Apache

Docker

HABILIDADES ADICIONALES

- Rápido Aprendizaje
- Planeación Estratégica
- Adaptabilidad de Equipo
- Mentalidad Lean
- Liderazgo
- Pensamiento Abstracto
- Metodología ágil Scrum
- Tutoría
- Pensamiento pragmático
- Coaching
- Escucha activa
- Gestión del cambio
- Resolución de problemas
- Resiliente
- Desarrollo creativo
- Paciente
- Extrovertido
- Programación (00P)